【裁判字號】    97,交易,362
【裁判日期】    970731
【裁判案由】    公共危險
【裁判全文】
臺灣臺北地方法院刑事判決             97年度交易字第362號
公  訴  人  臺灣臺北地方法院檢察署檢察官
被      告  甲○○
上列被告因公共危險案件，經檢察官提起公訴（97年度偵字第
11345 號），本院判決如下：
    主  文
甲○○服用酒類，不能安全駕駛動力交通工具而駕駛，累犯，處
有期徒刑柒月。
    事  實
一甲○○前於民國九十六年間因公共危險案件，先後經本院以九
  十六年度北交簡字第八八七號判處罰金新臺幣（下同）六萬二
  千元，經減刑為罰金三萬一千元；經臺灣士林地方法院以九十
  六年度士交簡字第六八三號判決判處有期徒刑三月，減刑為有
  期徒刑一月又十五日，九十七年一月一日徒刑執行完畢。又因
  九十七年四月十日之公共危險犯行，經臺灣士林地方法院檢察
  署以九十六年度偵字第五五六四號聲請以簡易判決處刑，現由
  臺灣士林地方法院以九十七年度士交簡字第一○○一號審理中
  。竟又於九十七年五月七日下午十一點多左右，在臺北市○○
  路小吃店飲用啤酒約一瓶後，已達反應較慢、感覺減低而不能
  安全駕駛動力交通工具之程度，仍於同日下午十一點五十分左
  右，騎乘車牌號碼DOB-750 號輕機車返家，於同日十一點五十
  八分行經臺北市○○區○○路二二七號前，為警攔停測試其吐
  氣所含之酒精成分，每公升達○點九三毫克，始知上情。
二案經臺北市政府警察局信義分局報請臺灣臺北地方法院檢察署
  檢察官偵查起訴。
    理  由
一被告以外之人於審判外之言詞或書面陳述，除法律有規定者外
  ，不得作為證據，刑事訴訟法第一百五十九條第一項固有明文
  ；惟被告以外之人於審判外之陳述，雖不符同法第一百五十九
  條之一至之四規定，而經當事人於審判程序同意作為證據，法
  院審酌該言詞陳述或書面陳述作成時之情況，認為適當者，亦
  得為證據。又當事人、代理人或辯護人於法院調查證據時，知
  有第一百五十九條第一項不得為證據之情形，而未於言詞辯論
  終結前聲明異議者，視為有前項之同意，同法第一百五十九條
  之五亦定有明文。本件公訴人及被告甲○○於本院準備程序及
  審判程序中對於本案相關證人於偵查中之證述暨其他相關具傳
  聞性質之證據資料之證據能力，均表示沒有爭執，且迄於言詞
  辯論終結前亦未聲明異議。本院審酌本案證人之陳述及證據資
  料作成時之情況，核無違法取證或其他瑕疵，認為以之作為證
  據為適當，前述證人於審判外之陳述及相關證據資料，自得做
  為證據。
二認定犯罪事實所憑之證據及理由：前述事實，除據被告於本院
  審理時之自白外，並有酒精濃度測定單、飲酒結束未逾十五分
  鐘確認單、臺北市政府警察局信義分局查獲違反刑法第一百八
  十五條之三案件測試觀察紀錄表、生理平衡檢測表等在卷可憑
  ，足以擔保被告自白之真實性，本件證據明確，已可證明被告
  有事實欄所載服用酒類，不能安全駕駛動力交通工具而駕駛犯
  行，應依法論科。
三論罪科刑之依據：核被告所為，係犯刑法第一百八十五條之三
  服用酒類不能安全駕駛動力交通工具而駕駛犯行。又被告曾有
  如事實欄所述之犯罪科刑執行完畢情形，有臺灣高等法院被告
  前案紀錄表可參，其受有期徒刑執行完畢後，於五年內因故意
  再犯有期徒刑以上之本罪，為累犯，依法加重其刑。本院審酌
  被告甲○○有起訴書所載多次酒後駕車犯行，竟又再犯，惟姑
  念及其犯後坦承犯行，且為避免須與客人應酬，而辭去海產店
  工作等一切情狀，量處主文所示之刑。
四適用之法條：刑事訴訟法第二百八十四條之一、第二百九十九
  條第一項前段，刑法第一百八十五條之三、第四十七條第一項
  。
本案經檢察官侯靜雯到庭執行職務
中    華    民    國    97    年    7     月    31    日
                  刑事第十五庭  法  官   邱蓮華
上正本證明與原本無異。
如不服本判決，應於判決送達後10日內向本院提出上訴狀 (應抄
附繕本)。
                                書記官   葉宜玲
中    華    民    國    97    年    7     月    31    日
附錄論罪科刑法條
刑法第185條之3
服用毒品、麻醉藥品、酒類或其他相類之物，不能安全駕駛動力
交通工具而駕駛者，處一年以下有期徒刑、拘役或科或併科十五
萬元以下罰金。


司法院資訊處製作；財團法人民間司法改革基金會備份。
